臺灣桃園地方法院宣示判決筆錄　　　　　94年度易字第1439號
公　訴　人　台灣桃園地方法院檢察署檢察官
被　　　告　甲○○　○○○○　.
　　　　　　　　　　現於臺灣桃園看守所羈押中
　　　　　　乙○○　○○○○　.
　　　　　　　　　　現於臺灣桃園看守所羈押中
上列被告因違反入出國移民法案件，於中華民國94年12月28日16
時許，在本院第14 法庭宣示判決，出席職員如下：
　　　　　法　官　尹　良
　　　　　書記官　廖宜政
　　　　　通　譯
法官起立朗讀判決主文、犯罪事實要旨、處罰條文、附記事項，
及告以上訴限制、期間並提出上訴狀之法院，且諭知記載其內容
：
一、主  文：
甲○○　○○○○　○○○、乙○○　○○○○　○○○○共同
在機場以交付證件，利用航空器運送非運送契約應載之人至他國
，未遂，均處有期徒刑陸月，如易科罰金，均以參佰元折算壹日
。均緩刑肆年。均於緩刑期內付保護管束。
扣案英文署名「甲○○　○○○○　○○○」、「乙○○　○○
○○　○○○○」之ＢＲ０１６號班機登機證各壹張，均沒收。
二、犯罪事實要旨：甲○○　○○○○　○○○（下稱：李文喜
    ）、乙○○　○○○○　○○○○（下稱：林文福）均係新
    加坡籍人士，各為賺取美金一千元之代價，竟受姓名年籍不
    詳英文名為「STEVEN CHEN 」之成年男子之指使，與「STEV
    EN CHEN 」共同基於在機場以交付證件，利用航空器運送非
    運送契約應載之人偷渡至他國之犯意聯絡，於九十四年九月
    二十日，先依「STEVEN CHEN 」之指示，由新加坡搭機前往
    馬來西亞吉隆坡，繼於同年月二十四日某時許，在馬來西亞
    吉隆坡機場，由「STEVEN CHEN 」提供其二人長榮航空股份
    有限公司（下稱長榮航空）由吉隆坡飛往台北之BR228 號班
    機機票各一張；馬來西亞航空公司（下稱馬航）由台北飛往
    洛杉磯之BR016 號班機機票各一張（九十四年九月二十四日
    二十三時十五分自桃園中正機場飛往洛杉磯），李文喜、林
    文福取得上開機票後，隨即親自在吉隆坡機場長榮航空、馬
    航櫃台辦理BR228 、BR016 號班機劃位登機手續，迨手續辦
    妥分別取得英文署名為「甲○○　○○○○　○○○」、「
    乙○○　○○○○　○○○○」之BR228 、BR016 號班機之
    登機證各一張後，李文喜、林文福隨即於同年月二十四日某
    時，分持上開BR228 號班機登機證，搭乘長榮航空BR228 號
    班機，自吉隆坡飛來我國桃園中正機場，隨身並各攜帶上開
    馬航BR016 號班機之機票及登機證各一張，嗣於同日二十時
    許，飛抵我國桃園中正機場，先由李文喜依「STEVEN CHEN
    」先前之指示，撥打門號0000000000號行動電話，聯絡與渠
    等亦有前開犯意聯絡之樊孝倫（另案偵查中），與樊孝倫約
    定見面地點在桃園中正機場內某處後，由李文喜在約定地點
    處，將李文喜、林文福分別所攜帶前來之上開馬航BR016 號
    班機機票及登機證，同時交予樊孝倫，復由樊孝倫再將上開
    機票、登機證併同不詳人士於不詳時、地所變造之新加坡護
    照二份，同時交予與渠等亦有前開犯意聯絡之莊宜璋（另案
    偵查中），再由莊宜璋持上開機票、登機證、變造護照，進
    入中正機場第二航廈出境大廳，在該區之美人蕉咖啡廳內，
    正欲同時將該二張登機證併同機票、變造護照，交付與於九
    十四年九月二十四日某時許，自香港搭機於同日某時許抵達
    中正機場，已依指示在該處等候轉機，欲偷渡前往美國之大
    陸地區人民鄭燕、裘小玲時，為警當場查獲，鄭燕、裘小玲
    因而未能偷渡至美國，李文喜、林文福前開犯行乃未得逞。
    當場並在莊宜璋身上扣得上開登機證二張，另在該咖啡廳對
    面廁所內扣得變造護照二本。另李文喜、林文福則於交付上
    開登機證後，由樊孝倫帶往桃園縣大園鄉○○村○○路○段
    六○九號之臻享汽車旅館住宿，於翌即同年月二十五日搭乘
    計程車至桃園中正機場，正欲再搭機前往泰國曼谷時，為警
    查獲。
三、處罰條文：
入出國及移民法第五十三條第二項、第一項，刑法第十一條前段
、第二十八條、第五十五條、第二十六條前段、第三十八條第一
項第二款、第四十一條第一項前段、第七十四條第一款、第九十
五條，保安處分執行法第七十四條之一第一項，罰金罰鍰提高標
準條例第二條。
四、附記事項：
(一)、按共同正犯之意思聯絡，原不以數人間直接發生者為限，即
    有間接之聯絡者，亦包括在內。如甲分別邀約乙、丙犯罪，
    雖乙、丙間彼此並無直接之聯絡，亦無礙於其為共同正犯之
    成立（最高法院七十七年台上字第二一三五號著有判例參照
    ）。被告李文喜、林文福互為在機場以交付證件，利用航空
    器運送非運送契約應載之人至他國之犯意聯絡，並均與「ST
    EVEN CHEN 」、樊孝倫直接發生意思聯絡，「STEVEN CHEN
    」、樊孝倫又與莊宜璋有意思聯絡，而由莊宜璋交付該被告
    李文喜、林文福名義之登機證予非運送契約應運送之大陸地
    區人民鄭燕、裘小玲，欲使鄭燕、裘小玲，以此方式至美國
    。被告李文喜、林文福與「STEVEN CHEN 」、樊孝倫、莊宜
    璋均為共同正犯。被告李文喜、林文福已著手交付上開登機
    證予大陸地區人民鄭燕、裘小玲，雖鄭燕、裘小玲在尚取得
    該登機證時即為警查獲，而未至於使大陸地區人民鄭燕、裘
    小玲之非運送契約所應運送之人出境至美國之結果，其二人
    此部分犯罪尚屬未遂。被告李文喜、林文福，係以一交付登
    機證行為，同時交付其二人所取得之上開登機證，一次各偷
    渡二名大陸地區人民至美國而犯之，係同種想像競合犯，應
    依刑法第五十五條規定，從一重處斷。被告李文喜、林文福
    已著手於犯罪行為之實施，而未至於使大陸地區人民非運送
    契約所應運送之人出境至美國之結果，均為未遂犯，均應依
    刑法第二十六條前段之規定減輕其刑。另持上開登機證欲偷
    渡美國之大陸地區人民鄭燕、裘小玲，係被告李文喜、林文
    福與上開共同被告等掩護出境之對象，非本件共犯。然扣案
    BR016 號班登機證二張，係在共犯莊宜璋身上查獲，尚未交
    付鄭燕、裘小玲，仍為共犯所有供犯本件犯罪所用之物，應
    依刑法第三十八條第一項第二款沒收。
(二)、被告李文喜、林文福前未曾受有期徒刑以上刑之宣告，有臺
    灣高等法院被告前案紀錄表在卷足憑，其因一時失慮，致罹
    刑章，經此偵審教訓及科刑之判決後，當知所警惕，應無再
    犯之虞，本院認協商結果予以所受宣告之刑宣告緩刑，於法
    無違，是本院併依刑法第九十三條第一項之規定，宣告於緩
    刑期內付保護管束。被告李文喜、林文福均係新加坡人民，
    有卷附被告李文喜、林文福之護照影本各一份在卷可參，其
    二人經本院宣告緩刑期內付保護管束之保安處分後，如執行
    檢察官認為適當，即得依保安處分執行法第七十四條之一第
    一項之規定，以驅逐出境代之，附此敘明。
五、協商判決除有刑事訴訟法第455 條之4 第1 項第1 款於本訊
    問程序終結前，被告撤銷協商合意或檢察官撤回協商聲請者
    ；第2 款被告協商之意思非出於自由意志者；第4 款被告所
    犯之罪非第455 條之2 第1 項所定得以協商判決者；第6 款
    被告有其他較重之裁判上一罪之犯罪事實者；第7 款法院認
    應諭知免刑或免訴、不受理者情形之一，及違反同條第2 項
    「法院應於協商合意範圍內為判決；法院為協商判決所科之
    刑，以宣告緩刑或2 年以下有期徒刑、拘役或罰金為限」之
    規定者外，不得上訴。
六、如有前項得上訴之情形者，得自收受判決送達之日起10日內
    ，向本院提出上訴書狀，上訴於第二審法院。
七、本案經檢察官徐文豪到庭執行職務。
中　　華　　民　　國　　94　　年　　12　　月　　28　　日
                        臺灣桃園地方法院刑事第三庭
                            書記官　廖宜政
                            法  官  尹  良
上正本證明與原本無異。
                            書記官  廖宜政
中　　華　　民　　國　　94　　年　　12　　月　　28　　日
